臺灣嘉義地方法院民事小額判決
111年度嘉小字第147號
原      告  殷立武  
被      告  李念祖  

上列當事人間請求侵權行為損害賠償事件，本院於民國111年3月
17日言詞辯論終結，判決如下：
    主  文
被告應給付原告新台幣（下同）56,474元，及自民國111年2月18
日起至清償日止，按週年利率百分之5計算之利息。
訴訟費用1,000元由被告負擔。
本判決第1項得假執行。
    事實及理由
一、原告主張：被告於110年3月或4月上旬某日，在嘉義縣民雄
    鄉雙福郵局，將其所申辦之中國信託商業銀行嘉義分行帳號
    000-000000000000號帳戶（下稱被告帳戶）存摺、提款卡及
    載有提款密碼之紙張，寄予真實姓名年籍不詳之詐騙集團成
    員，以此方式幫助該詐欺集團成員實行詐欺取財及洗錢犯行
    。嗣該詐欺集團成員於110年3月24日某時，以通訊軟體LINE
    暱稱「林慧敏」邀約原告加入「YSBX」APP軟體投資網站投
    資比特幣交易，並以投資帳戶已有獲利，若要領出獲利，需
    繳納保證金云云，致原告陷於錯誤，於110年4月6日16時22
    分許匯款56,474元至被告帳戶，隨即遭詐騙集團提領一空，
    爰依侵權行為之法律關係提起本件訴訟，請求被告賠償原告
    56,474元等語。並聲明：如主文第1項所示。
二、被告則辯以：原告匯款至被告帳戶之金額，被告一毛錢都沒
    有拿到，被告可以認同原告之主張，但無法賠償原告等語，
    並聲明：原告之訴駁回。
三、法院之判斷：
㈠、按因故意或過失，不法侵害他人之權利者，負損害賠償責任
    。故意以背於善良風俗之方法，加損害於他人者亦同。違反
    保護他人之法律，致生損害於他人者，負賠償責任，民法第
    184條定有明文。又數人共同不法侵害他人之權利者，連帶
    負損害賠償責任。不能知其中孰為加害人者亦同。造意人及
    幫助人，視為共同行為人，民法第185條亦有明定。經查，
    原告主張其因被告於上開時、地提供詐騙集團成員帳戶之上
    開幫助詐欺犯行，使其將總計56,474元匯入被告帳戶，因而
    受有財產上損害之事實，有中國信託銀行新臺幣存提款交易
    憑證可稽（本院卷第45頁），而被告以同一帳戶所涉幫助洗
    錢罪，經本院刑事庭以110年度金訴字第182號刑事判決判處
    有期徒刑5月，併科罰金5,000元，罰金如易服勞役，以1,00
    0元折算1日確定，就原告前揭遭詐欺取財部分，經臺灣嘉義
    地方檢察署以110年度偵字第8447、9352、9353、10105號為
    不起訴處分，有前揭不起訴處分書在卷可佐（本院卷第9至1
    3頁），且經本院依職權調取前揭刑案卷宗及不起訴處分卷
    宗查閱無訛，是上開各情堪以認定。
㈡、被告雖抗辯其並未拿到原告遭詐騙匯至被告帳戶之款項云云
    ，惟被告雖未對原告實施詐術之行為，然其提供存摺、提款
    卡、密碼之行為，屬幫助行為，依前揭民法第185條第2項之
    規定，與實施詐騙之其他詐騙集團成員，係共同不法侵害原
    告之財產權，為共同侵權行為人，應對原告所受損害負連帶
    賠償責任，且其前揭行為，與原告受有56,474元之損害間具
    因果關係，原告依侵權行為之法律關係請求被告賠償56,474
    元損害，即屬有據。從而，原告本於侵權行為之法律關係，
    請求被告給付56,474元，及自起訴狀繕本送達被告之翌日即
    111年2月18日（本院卷第27頁）起至清償日止，按週年利率
    百分之5計算之利息，為有理由，應予准許。
四、本件係適用小額程序所為被告敗訴之判決，爰依民事訴訟法
    第436條之20規定，應職權宣告假執行。
五、訴訟費用負擔之依據：民事訴訟法第78條。
中　　華　　民　　國　　111 　年　　3 　　月　　31　　日
                           臺灣嘉義地方法院嘉義簡易庭
                                  法　官　陳美利
以上正本係照原本作成。
如不服本判決，應於送達後20日內向本庭（嘉義市○○路000○0
號）提出上訴狀並表明上訴理由，如於本判決宣示後送達前提起
上訴者，應於判決送達後20日內補提上訴理由書（均須按他造當
事人之人數附繕本）。如委任律師提起上訴者，應一併繳納上訴
審裁判費。
對於小額程序之第一審判決之上訴，非以其違背法令之理由，不
得為之。且上訴狀內應記載表明(一)原判決所違背之法令及其具
體內容。(二)依訴訟資料可認為原判決有違背法令之具體事實者
。 
中　　華　　民　　國　　111 　年　　3 　　月　　31　　日
                                  書記官  林金福